臺灣臺北地方法院刑事判決　　　　　　　　　　　　　九十三年度易字第七三五號
　　公　訴　人　臺灣臺北地方法院檢察署檢察官
　　被　　　告　甲○○
　　選任辯護人　陳國雄律師
　　　　　　　　孫瑜鳳律師
右列被告因違反商標法案件，經檢察官聲請簡易判決處刑（九十二年度偵字第一六九
七四號），本院改依通常程序審理，判決如左：
    主  文
甲○○共同連續未得商標權人同意，於同一商品使用相同之註冊商標，處有期徒刑陸
月，併科罰金新臺幣貳拾伍萬元，罰金如易服勞役，以罰金總額與陸個月之日數比例
折算。扣案之仿冒商標商品壹佰貳拾肆件均沒收。
    事  實
一、甲○○係設在臺北縣新店市○○路五四二之一號二樓「賀蒙國際實業有限公司」
    （下稱賀蒙公司）之實際負責人（於民國九十二年九月五日登記為賀蒙公司之負
    責人），以製造、販賣皮件為業；明知「　」商標圖樣，為義大利商芬蒂艾德有
    限公司（下稱芬蒂公司）向前經濟部中央標準局（現改制為經濟部智慧財產局）
    申請核准註冊取得商標專用權，指定使用於手提箱袋、旅行箱袋、皮包、皮夾、
    公事包、手提包、背包、錢包、
    日起至一百年八月十五日止，現仍在專用期間，未得商標權人同意，不得於同一
    或類似商品使用相同或近似之商標圖樣；竟與聚悅企業社負責人鄭玉屏（由臺灣
    士林地方法院檢察署檢察官以九十二年度偵字第九四四九號另案偵查中）共同基
    於仿冒商標之概括犯意聯絡及單獨基於輸入、販賣仿冒商標商品之概括犯意，先
    於九十二年二月十九日以賀蒙公司名義與聚悅企業社簽訂授權協議書，約定由聚
    悅企業社委託賀蒙公司生產製造標示「　」圖樣之皮件商品後，甲○○即自同年
    二月底、三月初某日起，未經「　」商標權人芬蒂公司之同意，以賀蒙公司名義
    委由不知情之大陸工廠代工生產製造標示上開商標之各式皮件商品，而連續於同
    一商品使用相同之註冊商標，嗣並輸入臺灣後，再以每件新臺幣（下同）二百五
    十元至二千一百六十元不等之價格連續販賣予鄭玉屏等客戶及在賀蒙公司上址陳
    列出售。嗣於同年四月十一日，甲○○將在大陸製造之標示「　」商標之仿冒商
    標商品於桃園縣大園鄉○○○路二一號海關通關大樓華儲快遞專區報關輸入後，
    為臺北關稅局海關人員發現有異，旋報警查獲，並扣得仿冒商標商品七十八件。
    又於同年六月二十日十六時許，在賀蒙公司上址，為警再度查獲，並扣得仿冒商
    標商品四十六件、布料九片、皮標一包、銅標一個、授權協議書、出貨明細、報
    價單、賀蒙公司二００三年精品系列目錄各一份及出貨單二張。
二、案經被害人芬蒂公司委由張有捷律師訴由桃園縣政府警察局報請臺灣桃園地方法
    院檢察署呈請臺灣高等法院檢察署檢察長令轉臺灣臺北地方法院檢察署及委由徐
    小波律師、張有捷律師、張哲倫律師訴由臺北市政府警察局北投分局報告臺灣臺
    北地方法院檢察署檢察官偵查起訴。
    理  由
一、訊據被告甲○○固坦承右揭製造、輸入及販賣標示「　」圖樣之皮包、皮夾等商
    品乙情，並有照片、進口報單、出貨單、賀蒙公司二００三年精品系列目錄等在
    卷可佐，惟矢口否認有何違反商標法之犯行，辯稱：伊係受聚悅企業社授權製造
    FF ROMA品牌之商品，並非仿冒FENDI品牌，伊不知聚悅企業社並非合法商標權利
    人而無授權權限，主觀上並無欺騙他人之意圖云云。惟查，「　」圖樣為芬蒂公
    司向前經濟部中央標準局（現改制為經濟部智慧財產局）申請核准註冊取得商標
    專用權，指定使用於手提箱袋、旅行箱袋、皮包、皮夾、公事包、手提包、背包
    、錢包、
    日止，現仍在專用期間等情，有商標註冊證一紙在卷可稽。而被告所製造、輸入
    及販賣之皮包、皮夾等商品，均標示有相同於上開註冊商標之「　」圖樣，且未
    經芬蒂公司同意乙節，亦經告訴代理人張有捷律師指訴明確，復為被告所不爭執
    。被告雖辯稱其所製造、輸入及販售者，係屬FF ROMA品牌，而非FENDI品牌，乃
    聚悅企業社所授權製造，且平行輸入應為合法云云，然按商標專用權係採屬地主
    義，「　」商標圖樣在臺灣註冊之商標權人既係芬蒂公司，被告使用該商標於同
    一商品並輸入、販賣之行為自應得到芬蒂公司之同意或授權，芬蒂公司以外之人
    並無同意或授權之權利；又商標法上合法平行輸入之前題，須輸入之商品為「真
    品」，亦即商品上所標示之商標乃在商標權人之同意或授權下所附加者，今被告
    所製造、輸入及販賣之商品既係在未得芬蒂公司同意之情形下附加「　」商標，
    自無從主張合法平行輸入；從而，被告前開所辯，要不足採。至被告雖又辯以：
    伊不知聚悅企業社並非合法商標權利人而無授權權限，主觀上並無欺騙他人之意
    圖云云，然查，被告曾在偵查中自承：FF ROMA在臺灣並沒有申請商標註冊，而
    伊曾為FENDI的總經銷，故知道FENDI這個商標等語，再參以被告以販賣皮件為業
    ，註冊商標亦屬可輕易查知之公開資訊等節，是被告既知「　」商標圖樣已由芬
    蒂公司申請註冊，經一般消費者認知為FENDI品牌，而FF ROMA在臺並未申請商標
    註冊之情，詎仍未經芬蒂公司同意將「　」商標圖樣附加在其所製造之商品而予
    輸入、販賣，實難謂其不知聚悅企業社並無授權使用「　」商標之權限，而主觀
    上無欺騙他人之意圖；綜上所述，被告所辯俱不可取。此外，復有扣案之仿冒商
    品一百二十四件、布料九片、皮標一包、銅標一個可資佐憑，本件事證明確，被
    告犯行洵堪認定，應依法論科。
二、按被告行為後，商標法已於九十二年五月二十八日修正公布，於同年十一月二十
    八日生效；其中關於仿冒商標及輸入、販賣仿冒商標商品行為之刑事處罰，分別
    由商標法第六十二條、第六十三條改列至同法第八十一條、第八十二條，惟刑度
    並未變更，依刑法第二條第一項前段，應適用裁判時之修正後商標法。是核被告
    所為，係犯修正後商標法第八十一條第一款之仿冒商標罪、同法第八十二條之輸
    入仿冒商標商品罪及販賣仿冒商標商品罪；其意圖販賣而陳列之低度行為為販賣
    之高度行為所吸收，不另論罪。被告與聚悅企業社負責人鄭玉屏二人間就犯仿冒
    商標罪部分有犯意聯絡及行為分擔，為共同正犯。被告利用不知情之大陸地區廠
    商製造標示有上開商標之皮包、皮夾等而於同一商品使用相同之註冊商標，係間
    接正犯。其先後多次仿冒商標、輸入仿冒商標商品及販賣仿冒商標商品之犯行，
    均時間緊接，方法相同，觸犯構成要件相同之罪，顯係基於概括犯意為之，均為
    連續犯，依刑法第五十六條規定，各以一罪論，並均加重其刑。其所犯上開三罪
    之間，有方法結果之牽連關係，依刑法第五十五條之規定，應從較重之仿冒商標
    罪處斷；公訴人認輸入及販賣仿冒商標商品之犯行應為仿冒商標之行為所吸收，
    不另論罪，尚有未洽。爰審酌被告所為除嚴重侵害商標權人之權益外，對消費者
    亦造成混淆而破壞交易秩序，犯後飾詞圖卸，無悔改之意，惟素行尚佳，有臺灣
    高等法院被告全國前案紀錄表在卷可按，及其犯罪情節及手段、查獲仿冒商標商
    品數量等一切情狀，量處如主文所示之刑，並諭知易科罰金及罰金易服勞役之折
    算標準，以示懲儆。扣案之仿冒商標商品共一百二十四件，不問屬於被告與否，
    均應依修正後商標法第八十三條規定宣告沒收；至扣案之布料九片、皮標一包、
    銅標一個、授權協議書、出貨明細、出貨單、報價單、賀蒙公司二００三年精品
    系列目錄，應屬賀蒙公司所有而非被告個人所有，均不另宣告沒收，併此敘明。
三、公訴意旨雖認被告所侵害之商標尚有如附表編號一、二所示者，然扣案仿冒商標
    商品上並未使用與附表編號一相同或近似之商標，又被告所使用之「　」圖樣雖
    為附表一編號二所示商標圖樣之一部分，但「　」圖樣既已單獨註冊為一商標而
    構成該商標之侵害，應毋庸再論是否與附表一編號二之商標構成類似而有侵害該
    商標之情，均附予敘明。
四、至被告雖請求調閱臺灣士林地方法院九十二年度偵字第九四九九號卷，證明賀蒙
    公司確係受聚悅企業授權而製造系爭商品，但此待證事實並非影響本案判斷之爭
    點；又雖聲請訊問證人李先祥，證明「FF ROMA」在泰國曾經註冊且與「FENDI」
    係不同之商標，惟泰國之商標註冊情形究為如何亦不影響本案之結論，均無調查
    之必要，附此指明。
據上論斷，應依刑事訴訟法第四百五十二條、第二百九十九條第一項前段，修正後商
標法第八十一條第一款、第八十二條、第八十三條，刑法第二條第一項前段、第十一
條前段、第二十八條、第五十六條、第五十五條、第四十一條第一項前段、第四十二
條第三項，罰金罰鍰提高標準條例第二條，現行法規所定貨幣單位折算新臺幣條例第
二條，判決如主文。
本案經檢察官葉雅婷到庭執行職務
中　　　華　　　民　　　國　　九十三　　年　　　七　　　月　　 三十 　　日
                                      臺灣臺北地方法院刑事第三庭
                                          審判長法  官　歐陽漢菁
                                          　　　法　官　蔡 如 琪
                                          　　　法　官　唐 于 智
右正本證明與原本無異。
如不服本判決，應於判決送達後十日內，向本院提出上訴狀。
                                                書記官  沈 芳 君
中　　　華　　　民　　　國　　九十三　　年　　　八　　　月　　　二　　　日
附錄本案論罪科刑法條全文
商標法第八十一條
未得商標權人或團體商標權人同意，有下列情形之一者，處三年以下有期徒刑、拘役
或科或併科新臺幣二十萬元以下罰金：
一  於同一商品或服務，使用相同之註冊商標或團體商標者。
二　於類似之商品或服務，使用相同之註冊商標或團體商標，有致相關消費者混淆誤
　　認之虞者。
三　於同一或類似之商品或服務，使用近似於其註冊商標或團體商標之商標，有致相
　　關消費者混淆誤認之虞者。
商標法第八十二條
明知為前條商品而販賣、意圖販賣而陳列、輸出或輸入者，處一年以下有期徒刑、拘
役或科或併科新臺幣五萬元以下罰金。
